臺灣臺北地方法院小額民事判決
111年度北小字第454號
原      告  鄭芷芸  
被      告  洪ＯＯ  

法定代理人  洪ＯＯ  
            蔡ＯＯ  
上列當事人間請求損害賠償事件，於中華民國111年2月25日言詞
辯論終結，本院判決如下︰
    主      文
原告之訴駁回。
訴訟費用新臺幣壹仟元由原告負擔。
    事實及理由
一、原告主張：原告從事網路代購業1年多，都是先於臉書私人
    社團，讓需要的人自行加入其社團，自行喊單購買，這些條
    件在原告的臉書社團公告部分都有詳細說明，客戶網路下單
    購買之後，由原告統計客戶購買的數量及品項訂購商品，向
    國外訂貨等到國外貨物寄達到予原告後，原告再將商品寄達
    客戶收取，之後再由客戶付款給原告，完成交易。被告自民
    國110年2月13日第1次開始跟原告下訂購買商品，並於110年
    4月12日由大陸海運回到臺灣到貨，到貨後，原告也確實通
    知被告取貨，被告付了第1筆貨款，匯款金額共新臺幣(下同
    )600元。嗣後被告以家住萬華無法取件為由，向原告要求延
    後收貨，直到同年7月22日被告通知原告將商品寄達7-11華
    江門市。自同年7月22日之後要寄出其他未交貨商品，並請
    被告核對訂單以盡快進行交易時，被告卻以手機問題看不到
    訊息而不回應，甚至也以被告在宿舍不方便等等理由百般推
    託，原告在當時覺得被告真的可能有困難，所以就想與被告
    約定，至少要讓原告能找得到人，且在固定期間，多少慢慢
    付款，領回被告所訂購買的貨物，多次談判之後，被告也都
    答應，惟到了要確實付款的時候，被告卻以無法支付艾因組
    合、葉瑄組合、夜語系列徽章及方卡、雷射票一套等之貨款
    （含未到貨）金額42,687元，而要原告取消這些交易，爰依
    法提起本件訴訟等語。並聲明：被告應給付原告42,687元，
    及自起訴狀繕本送達之翌日起至清償日止，按週年利率5%計
    算之利息。
二、被告則以：被告未成年為限制行為能力人，根據民法第79條
    限制行為能力人未得法定代理人之允許，所訂立之契約，須
    經法定代理人之承認，始生效力。原告從未通知被告之法定
    代理人關於被告的契約事宜，因此主張契約不成立。被告之
    法定代理人於110年7月27日，看到被告收到1件已付款600元
    經由原告寄出的貨，追問之下發現被告未經父母同意在臉書
    上訂貨，經詢問消保官告知通訊交易可依消保法第19條解除
    契約並退貨，被告未成年須由法定代理人出面解除，被告之
    法定代理人於同年7月27日下午收到貨的第1天通知原告解除
    契約並要求退貨，原告以「代購服務」，「客製化給付」而
    無「7天無理由退貨」，誤導被告之法定代理人同意不退貨
    ，惟被告之法定代理人仍以書面向原告解除其他未付款及未
    出貨的訂單。而原告為代購業者但沒有主動提供列有訂單明
    細、商品價格、訂購日期、買受人等資訊的海外購買憑證，
    以證明代購商品是消費者下訂後，才從海外而來，而非自己
    的庫存，若這些資訊未能揭露，原告又何來理由拒絕消費者
    退貨。對消費者來說，請網路業者提供代購海外商品之服務
    ，是無法檢視商品或服務之下的消費行為，消費者承擔一樣
    的消費風險，因此均屬於通訊交易，且只要業者限定代購商
    品範圍，廣義來看已與一般網路賣家無異，並不符合「
　　客製化服務」之定義，原告不得主張屬於通訊交易中之客製
    化服務，拒絕消費者的7日解約退貨請求。又代購的性質是
    委任契約，代購業者在未收到委託者的訂單全額付款如何去
    履行代購契約，如果原告在未經過被告法定代理人的同意下
　　，自行墊款購買被告的貨品，所造成的損害，應由原告自行
    吸收處理。原告聲稱已出貨的路晨禮盒價值為600元，但在
    原告所附的訂單明細中找不到路晨禮盒600元的訂單，請原
    告提出說明，如有貨款不實出貨，請原告依法妥善處理等語
　　，資為抗辯。並聲明：原告之訴駁回。
三、按限制行為能力人為意思表示及受意思表示，應得法定代理
    人之允許，但純獲法律上利益，或依其年齡及身份、日常生
    活所必需者，不在此限；又限制行為能力人未得法定代理人
    之允許，所訂立之契約，須經法定代理人之承認，始生效力
　　，民法第77條、第79條分別定有明文。又民法第77條立法理
    由揭示：「限制行為能力人，因其知識尚未充分發達，故亦
    有法定代理人之設置。凡對於他人為意思表示或受他人之意
    思表示，均應得法定代理人之允許，然後發生效力，蓋以保
    護其利益也。」等語；而民法第79條立法理由亦揭示：「謹
    按法律對於限制行為能力人之利益，常思所以保護之。故規
    定限制行為能力人與他人訂立契約時，須得法定代理人之允
    許，否則所訂契約，應為無效，蓋以契約一經訂立，即足生
    權利義務之關係。雖其已經成立之契約，仍須經法定代理人
    事後承認，始生效力，方足以保護限制行為能力人之利益。
    此本條所由設也。」等語，本院揆之前揭立法意旨，認前揭
    規定之立法旨趣，乃在藉由法定代理人同意權來保護限制行
    為能力人。又父母為其未成年子女之法定代理人、代理人有
    數人者，其代理行為應共同為之，民法第1086條第1項、第1
    68條前段定有明文。經查，被告於94年8月1日出生，係未滿
    20歲之限制行為能力人，有本院依職權查詢之被告個人戶籍
    資料查詢結果在卷可憑，而被告下單艾因組合、葉瑄組合
　　、夜語系列徽章及方卡、雷射票一套等商品之行為，既非純
    獲法律上之利益，亦非依其年齡及身份、日常生活之所必需
　　，是依前開法條規定，被告應徵得法定代理人即父母雙方之
    事前允許或事後承認，其所訂立之契約方生效力。惟原告未
    能提出證據證明被告已得其法定代理人之允許、承認，且被
    告之法定代理人亦不承認被告下單上述商品之行為(見本院
    卷第101頁)，是前揭被告下單上述商品之行為係屬無效，原
    告之請求並無理由。
四、綜上所述，原告提起本件訴訟，請求被告給付42,687元，及
    自起訴狀繕本送達之翌日起至清償日止，按週年利率5%計算
    之利息，為無理由，應予駁回。
五、本件事證已臻明確，兩造其餘之攻擊或防禦方法及未經援用
    之證據，經本院斟酌後，認為均不足以影響本判決之結果，
    爰不逐一詳予論駁，併予敘明。　　　　　　　　
六、本件訴訟費用額，依後附計算書確定如主文所示金額。
中　　華　　民　　國　　111 　年　　3 　　月　　11　　日
　　　　　　　       臺北簡易庭　
　　　　　　　　　            法　    官　郭美杏
以上正本係照原本作成。
如不服本判決，須以違背法令為理由，應於判決送達後20日內向
本庭（臺北市○○○路0 段000 巷0 號）提出上訴狀。（須按他
造當事人之人數附繕本）。如委任律師提起上訴者，應一併繳納
上訴審裁判費。
中　　華　　民　　國　　111 　年　　3 　　月　　11　　日
            　　　　　　　　　書　記　官  林玗倩
附錄：
一、民事訴訟法第436 條之24第2 項：　　
　　對於小額程序之第一審裁判上訴或抗告，非以其違背法令為
    理由，不得為之。
二、民事訴訟法第436 條之25：　　
　　上訴狀內應記載上訴理由，表明下列各款事項：
    ㈠原判決所違背之法令及其具體內容。
    ㈡依訴訟資料可認為原判決有違背法令之具體事實。
三、民事訴訟法第436 條之32條第2 項：
　　第438 條至第445 條、第448 條至第450 條、第454 條、第
    455 條、第459 條、第462 條、第463 條、第468 條、第46
    9 條第1 款至第5 款、第471 條至第473 條及第475 條第1
    項之規定，於小額事件之上訴程序準用之。
計　　算　　書
項　　　　目             金　額（新臺幣）     　　備　註
第一審裁判費   　 　　   1,000元
合　　　　計　　　       1,000元